Config:
  hfst:
    Gen: ../../../src/generator-gt-norm.hfst
    Morph: ../../../src/analyser-gt-norm.hfst
  xerox:
    Gen: ../../../src/generator-gt-norm.xfst
    Morph: ../../../src/analyser-gt-norm.xfst
    App: lookup

Tests:

  Verb - níihl - ENGLISH : # CLASS_IIHL_STEM_2

     níihl+V+IMM+PRES: nílga
     níihl+V+SIMP+PRES: nílgang
     níihl+V+DIR+PAST: nílgan
     níihl+V+NONFACT: níl.ang
     níihl+V+INTERR+PRES+HAB: nílgang
     níihl+V+PRES+HAB: nílganggang
     níihl+V+PRES+HAB+NONFACT: nílgangang
     níihl+V+DIR+PAST+HAB: nílgiinii
     níihl+V+INTERR+PAST+HAB: nílgaangaa
     níihl+V+INDIR+PAST+HAB: nílgaangaan
     níihl+V+INTERR+NEAR+FUT: nílang k̲asa'áa
     níihl+V+NEAR+FUT: nílang k̲asa'áang
     níihl+V+INTERR+VNEAR+FUT: nílang k̲asaasdláa
     níihl+V+VNEAR+FUT: nílang k̲asaasdláang
     níihl+V+3PL+INTERR+PRES+HAB: nílgang'waa
     níihl+V+3PL+PRES+HAB: nílgang'waang
     níihl+V+3PL+PRES+HAB+NONFACT: nílgang'waa.ang
     níihl+V+NEG+PRES+HAB: nílgang'anggang
     níihl+V+NEG+PRES+HAB+NONFACT: nílgang'angang
     níihl+V+NEG+INTERR+NEAR+FUT: nílang k̲asaa'áng
     níihl+V+NEG+NEAR+FUT: nílang k̲asaa'ánggang
     níihl+V+NEG+INTERR+VNEAR+FUT: nílang k̲asaasdlä'áng
     níihl+V+NEG+VNEAR+FUT: nílang k̲asaasdlä'ánggang
     níihl+V+NEG+3PL+INTERR+PRES+HAB: nílgang'ang'waa
     níihl+V+NEG+3PL+PRES+HAB: nílgang'ang'waang
     níihl+V+NEG+3PL+PRES+HAB+NONFACT: nílgang'ang'waa.ang

